臺灣高等法院臺中分院刑事判決
111年度上易字第455號
上  訴  人  
即  被  告  張家益



上列上訴人即被告因竊盜案件，不服臺灣彰化地方法院111年度
易字第96號中華民國111年3月9日第一審判決（起訴案號：臺灣
彰化地方檢察署110年度偵字第14658號），提起上訴，本院判決
如下：
    主  文
原判決撤銷。
丙○○共同犯竊盜罪，累犯，處有期徒刑參月，如易科罰金，以新
臺幣壹仟元折算壹日。
    事  實
一、丙○○與真實姓名年籍不詳之成年人，共同意圖為自己不法之
    所有，基於竊盜之接續犯意，由該成年人於民國110年9月27
    日凌晨3時16分許，駕駛懸掛車牌號碼0000-00號之自用小客
    車搭載丙○○至彰化縣二水鄉二水村民生路，見乙○○所有之車
    牌號碼0000-00號自用小客車停放於電桿編號「南通高幹37-
    1-K4968GC34」之電線桿旁，由丙○○下車後徒手竊取乙○○所
    有之車牌號碼0000-00號自用小客車，得手後用以代步。嗣
    於同日凌晨3時43分許，丙○○及該成年人復將車輛開回原地
    停放，二人則乘坐車號0000-00號自用小客車後離開。再接
    續承前竊盜犯意，於同日5時03分許，二人再度乘坐車號000
    0-00號自用小客車返回上址，由丙○○徒手行竊車號0000-00
    號自用小客車，得手後用以代步。嗣於同日8時許，丙○○將
    該車丟棄於彰化縣田中鎮公館路與三多街口。乙○○則於同日
    10時許發現其車輛遭竊，遂報警循線查獲上情，員警並於同
    年9月28日18時0分許在彰化縣田中鎮公館路與三多街口尋獲
    該車輛。
二、案經乙○○訴由彰化縣警察局田中分局報告臺灣彰化地方檢察
    署檢察官偵查起訴。
    理  由
壹、證據能力方面
一、本判決所引用上訴人即被告丙○○（下簡稱被告）以外之人於
    審判外之陳述，檢察官、被告迄本院言詞辯論終結前均未聲
    明異議，本院審酌上開證據資料作成時之情況，核無違法不
    當及證明力明顯過低之瑕疵，並與本案被告被訴之犯罪事實
    具有關連性，認以之作為證據應屬適當，依刑事訴訟法第15
    9條之5規定，均有證據能力。
二、本判決所引用之非供述證據，查無違背法定程序取得之情形
    ，亦無證據證明有何偽造、變造之情事，經審酌與本案被告
    被訴之犯罪事實具有關連性，依刑事訴訟法第158條之4規定
    之反面解釋，均有證據能力。
貳、實體方面
一、認定犯罪事實所憑之證據及理由
  ㈠上揭犯罪事實，業據被告於警詢、原審及本院審理時坦承不
    諱，與證人即告訴人乙○○（下稱告訴人）於警詢時證述內容
    大致相符，並有指認犯罪嫌疑人紀錄表、車輛失竊現場照片
    、監視器翻拍照片、贓物認領保管單、車輛詳細資料報表等
    在卷可佐，足認被告上開任意性自白，與事實相符，堪予採
    信
  ㈡據上，本案事證已臻明確，被告上揭犯行，堪以認定，應依
    法論科。
二、論罪理由
  ㈠核被告所為，係犯刑法第320條第1項之竊盜罪。
  ㈡被告係基於同一竊盜犯意，於密接時、地，二次竊取告訴人
    所有之同一部車輛，而侵害同一法益，各行為之獨立性薄弱
    ，依一社會健全觀念，在時間差距上，難以強行分開，在法
    律概念上應視為數個舉動之接續行為，合為包括之一行為予
    以評價，較為合理，為接續犯，而應論以一罪。
  ㈢被告與該真實姓名年籍不詳之成年人間就本案竊盜犯行有犯
    意聯絡及行為分擔，應依刑法第28條規定，論以共同正犯。
  ㈣被告前因違反毒品防制條例等案件經法院判刑確定，後經臺
    灣南投地方法院以105年度聲字第78號裁定應執行刑有期徒
    刑6年確定，於108年3月29日因縮短刑期假釋出監，於110年
    4月9日縮刑期滿，視為執行完畢等情，有臺灣高等法院被告
    前案紀錄表在卷可佐，其於受有期徒刑執行完畢後，5年以
    內故意再犯有期徒刑以上之罪，為累犯。而本案犯罪之法定
    刑為有期徒刑5年以下、拘役或罰金，亦不因累犯之加重致
    其所受刑罰因而受有超過其所應負擔罪責，及使其人身自由
    因而受過苛侵害之情形，適用累犯加重之規定，核無司法院
    大法官釋字第775號解釋所稱「不符合罪刑相當原則、抵觸
    憲法第23條比例原則」之情形，應依刑法第47條第1項之規
    定，加重其刑。
三、撤銷改判理由
　㈠原審認被告上揭犯行，事證明確，予以論罪科刑，固非無見
    。惟查：被告於本院審理期間，業與告訴人達成民事調解願
    賠償新臺幣（下同）30,500元，並當場給付500元，餘款則
    分期給付，另已於111年7月15日再給付其中之2,000元，並
    獲告訴人同意尾款寬延期限給付等，此有本院111年度刑上
    移調字第196號調解筆錄及公務電話查詢紀錄表可憑（參本
    院卷第111、112、137、138頁），原判決未及審酌此有利於
    被告之量刑因子，尚有未洽。被告提起上訴以其與告訴人達
    成和解請求從輕量刑，尚非無理由，自應由本院將原判決予
    以撤銷改判。
　㈡爰審酌被告不思以正當途徑取財，任意竊取他人財物，缺乏
    尊重他人財產權之觀念，所為實有不該，惟考量犯後坦承犯
    行，且已與告訴人達成民事調解，犯後態度尚可，及其自陳
    學歷為國中畢業，已婚，育有2名未成年子女，目前任職教
    養院臨時生服員、尚須扶養病危之二哥，兼衡其犯罪之動機
    、目的、手段等一切情狀，量處有期徒刑3月及諭知易科罰
    金之折算標準。
據上論結，應依刑事訴訟法第369條第1項前段、第364條、第299
條第1項前段，刑法第28條、第320條第1項、第47條第1項、第41
條第1項前段，刑法施行法第1條之1第1項，判決如主文。
本案經檢察官陳鼎文提起公訴，檢察官甲○○到庭執行職務。
中　　華　　民　　國　　111 　年　　7 　　月　　27　　日
             刑事第七庭　 審判長法　官　梁  堯  銘
                                法　官　張  智  雄
                                法　官　王  鏗  普
以上正本證明與原本無異。
不得上訴。
                                書記官  周  巧  屏 
中　　華　　民　　國　　111 　年　　7 　　月　　27　　日
附錄本案論罪科刑法條：
中華民國刑法第320條
意圖為自己或第三人不法之所有，而竊取他人之動產者，為竊盜
罪，處5年以下有期徒刑、拘役或50萬元以下罰金。
意圖為自己或第三人不法之利益，而竊佔他人之不動產者，依前
項之規定處斷。
前二項之未遂犯罰之。